# 权益法下的一个问题

提问人：rainy418 时间：2011-05-19 08:08:32
A对B有重大影响，采取权益法核算，那么如果A和B的关联交易显示公允的情况下需要做什么调整吗，还是按照普通的方法按抵消关联交易就可以了？

回答人：chenyiwei
一般就是按普通的方法抵销内部交易影响即可。不公允交易影响涉及到该联营企业其他股东的部分，由于联营企业的其他股东不是本集团合并报表中的权益持有者，所以仍然体现在本企业的损益中，不影响资本公积。